LECHAUVE CHARLIE

Développeur Front-End

J'ai toujours été passionné par l'informatique et les nouvelles technologies en général. La curiosité m'a poussé à me reconvertir dans le développement, domaine en évolution constante, offrant une liberté sans limites.

Fort de mon expérience en bureau d'étude, je suis très à l'aise pour communiquer et travailler en équipe. Les chantiers de grande envergure requièrent organisation et réactivité.

Contact

06 85 74 98 82

lechauve.charlie@orange.fr

91290, Arpajon

30/11/1992

Titulaire du permis B

Soft Skills

Curiosité

Communication

Créativité

Autonomie

Travail d'équipe

Hard Skills

HTML

CSS

Javascript

React

Redux

Centres d'intêret

Voyages

Jeux vidéos

Films

Musées

Nouvelles techologies

Langues

Français - Langue maternelle Anglais - Courant

Expériences professionnelles

● Technicien supérieur - Cellules Grands Projets

Technosol 2019 - 2022

- Responsable de la préparation et du suivi de chantiers de grande envergure
 - Réactivité
 - Organisation
 - Autonomie
- Contact client

Apprenti ingénieur - Alternance

Technosol 2017 - 2019

- Rédaction de rapports de synthèse
- Mise aux normes d'essais géo-hydrauliques et automatisation des process (Utilisation de python)

Technicien - Cellules Grands Projets

Technosol 2016 - 2017

- Première mise en application d'une méthodologie de calcul
 - Utilisation de Python pour l'automatisation
 - Innovation

Education

Diplôme de niveau 5 (bac +2)

Intégrateur/développeur web

OpenClassRooms sept. 2023 - Juin 2024

Formation en ligne

Réalisation de 12 projets professionnalisant sur les thématiques: HTML, CSS, SASS, Javascript, React, Redux, appels API, test unitaires/intégration, méthode agile (SCRUM)

Autodidacte: Bases de WordPress, Hugo (Go), UI/UX design, IA, No-code

LECHAUVE CHARLIE

Développeur Front-End

Contact

06 85 74 98 82

lechauve.charlie@orange.fr

91290, Arpajon
30/11/1992

Titulaire du permis B

Soft Skills

Curiosité Communication Créativité Autonomie

Travail d'équipe

Hard Skills

HTML CSS Javascript React Redux

Centres d'intêret

Voyages Jeux vidéos Films Musées Nouvelles techologies

Langues

Français - Langue maternelle Anglais - Courant

Education

Master (Alternance) - Géologie appliquée

Université de Franche-Comté 2017 - 2019 Besançon (25)

Organisation, Travail d'équipe, utilisation de python dans différents logiciels

• Licence - Géologie appliquée

Université de Franche-Comté 2012-2016 Besançon (25)

Organisation, travail d'équipe, utilisation de python dans différents logiciels

Licence 1 - Physique-Chimie

Université Henri Poincaré 2011- 2012 Nancy (54)

Physique appliquée, algorithmes

Classe préparatoire aux grandes écoles - PTSI

Lycée Jules Haag 2010 - 2011 Besançon (25)

Science de l'ingénieur, mécanique, électronique, robotique, algorithmes

Baccalauréat S - Option science de l'ingénieur

Lycée Jules Haag 2010

Besançon (25)